---
title: "Budżetowanie"
author: "Michał Bojanowski"
output: 
  html_document:
    highlight: pygments
---

```{r setup, include=FALSE, cache=FALSE}
library(tibble)
library(dplyr)

set.seed(0)
```

Budżet wymaga:

1. Harmonogram: łączne koszty zadań.
2. Kosztorys: łączne koszty przez lata w rozbiciu na osobowe i nieosobowe.
3. Personel: łączne koszty zatrudnienia poszczególnych osób.

W utopijnym świecie każdą złotówkę w projekcie można przyporządkować wg następujących zmiennych:

- `rok` projektu
- `zadanie` projektu
- `osoba` lub ogólnie "kontrahent" (musi obejmować nieosobowe koszty). Dzielą się na `kategoria= "osobowe"` i `kategoria="nieosobowe"`.
- `kategoria` koszty osobowe i nieosobowe

Jednocześnie, prezentacja budżetu wymaga wykazania jedynie czterech rozkładów sum brzegowych:

1. Rozkładu brzegowego `zadanie`
2. Rozkładu brzegowego `rok` x `kategoria`
3. Rozkładu brzegowego `osoba`

Przykładowy budżet jako rozkład łączny:

```{r}
budzet <- expand.grid(
  zadanie = 1:3,
  osoba = letters[1:3],
  rok = 2000:2001,
  stringsAsFactors = FALSE
) %>% as_data_frame()
budzet$kwota <- rnorm(nrow(budzet), 10000, 2000)
knitr::kable(budzet)
```

W trakcie realizacji projektu koszty są:

- wynagrodzeń z umów cywilno-prawnych: przeważnie na twardo przypisane do zadań
- konferencje, książki, wynagrodzenia etatowe nie koniecznie jednoznacznie przypisane do zadań

